# 请教陈版关于超分及关联资金占用问题

提问人：echowhy 时间：2016-08-28 14:55:41
陈版，之前请教过您的那个问题，企业中期分红的事儿，本来按企业的未申报表来看，是没有超分的，但是这不是审计了么......审的两年一期......结果 14 年因为提了几百万的坏账，结果把 14 年的未分配利润整成了负数，负的 80 多万......现在反馈问的问题是核查说明利润分配是否符合公司法和企业会计准则的规定，并就公司是否存在控股股东、实际控制人及其控制的企业占用公司资金的情况发表意见。 这个关联方资金占用在这个问题里跟出来，是不是就是指超分的那 80 多万是不是涉及关联方资金占用啊？这种问题应该从哪个角度去回复比较合适？

回答人：chenyiwei
监管机构可能是将“超分”认为是企业向股东提前分配利润，变相地向股东拆借资金，因而存在资金占用的嫌疑。从你说的情况看，根据未审报表看不存在超分，这表明股东没有非经营性占用企业资金的故意，目前的超分情况是审计调整的结果。建议要求股东尽快归还超分的利润，并向监管机构解释不存在占用的主观动机，以及截至目前已经解决了该问题这一事实。

提问人：echowhy 时间：2016-08-29 15:30:48
谢谢陈版！只是，必须要股东归还超分的利润么？这个归还的话，会计处理怎么做？ 可不可以是这样的：就是公司下一年盈利很大，例如盈利 1000 万，本来打算分给股东 500 万，因为上年存在这种超分，所以在下一年分配的时候，就把这块扣除了，只分给了股东 400 万？

回答人：chenyiwei
建议股东直接以现金形式退还超分的股利。收到时借记银行存款，贷记未分配利润。如果拖到后期用股利补足，一是未来是否盈利有不确定性，二是在实际补足前仍持续存在资金占用问题，不符合挂牌条件，需尽快解决。